【裁判字號】    91,上更(一),830
【裁判日期】    920227
【裁判案由】    證券交易法
【裁判全文】
台灣高等法院刑事判決                          九十一年度上更(一)字第八三○號
    上  訴  人
    即  被  告  甲○○
    選任辯護人  孫天麒  律師
右上訴人因違反證券交易法案件，不服台灣臺北地方法院八十八年度訴字第一一一四
號，中華民國八十八年十二月十四日第一審判決（起訴案號：台灣臺北地方法院檢察
署八十八年度偵字第一四０五號），提起上訴，經判決後，由最高法院發回更審，本
院判決如左：
        主  文
原判決撤銷。
甲○○意圖抬高或壓低集中交易市場某種有價證券之交易價格，以他人名義，對該有
價證券，連續以高價買入或以低價賣出，累犯，處有期徒刑捌月。
        事  實
一、甲○○於民國八十三年間，因賭博案件，經臺灣臺北地方法院判處有期徒刑六月
    ，於八十三年五月三十日易科罰金執行完畢，仍不知悔改。復意圖影響集中交易
    市場某種有價證券之交易價格，製造某一股票交易熱絡，以抬高或壓低股價，於
    八十七年二、三月間，央請不知情之王瑜、王豐嬌、陳宗輝、黃詠玉、林哲賢、
    胡家郎、林育廷等人（以下簡稱王瑜等七人）前往協和證券股份有限公司南京分
    公司（以下簡稱協和證券公司）開立股票帳戶及至中國信託商業銀行開立活存帳
    戶，再將股票帳戶及存款簿交由甲○○使用。自八十七年三月三日起，在附表一
    所示之營業日，連續利用前開七人之帳戶同時買進或賣出金緯纖維股份有限公司
    股票（以下稱金緯股票），均相對成交，藉以營造交易活絡之假象；復意圖抬高
    或壓低金緯股票之交易價格，於同年四月四日、十三日、十八日、二十一日等四
    個營業日，以黃詠玉等人之名義，連續以漲停板之高價買進或接近跌停板之低價
    賣出金緯股票，致影響金緯之成交價，詳如附表二所記載。
二、案經內政部警政署刑事警察局移送臺灣臺北地方法院檢察署檢察官偵查起訴。
    理  由
一、訊據上訴人即被告甲○○對於利用王瑜等七人帳戶買賣金緯股票之事實，固坦承
    不諱，唯矢口否認有違反證券交易法之犯行，辯稱：金緯股票是績優股，才會一
    直買該支股票，而為獲得更多之融資，始用王瑜等七人帳戶，每次買賣均有交割
    及移轉股票所有權，並無偽作買賣之情；若該股當日價位高於進價之平均數，雖
    低於前一日之買價，只要有價差，亦會賣出，有關掛價均以市價為之，非以漲停
    或跌停之價格買賣，實無抬高或壓低該股股價之意圖；且股市資本龐大，非其一
    人所能拉抬或壓低影響云云。
二、惟查：
（一）被告於附表一之營業日，連續利用王瑜等七人為相對買賣，合計有一０、二０
      七千股，其中八十七年三月十三日、十八日、四月一日、二日、四日等五個營
      業日，每日買進及賣出之金緯股票數量占該股當日總成交量百分之十一以上等
      情，及於附表二之四日營業日，連續以漲停板之高價買進或接近跌停板之低價
      賣出金緯股票，而影響金緯之股價，有台灣證券交易所查核之告發書及王瑜等
      七人買賣股票明細、委託買賣明細表、委託情形報表、相對成交情形報表、投
      資人委託成交應對表等在卷可憑。另金緯股票於八十七年二月二十二日至四月
      二十四日監控期間，其成交價由新台幣（下同）三十四點八元上漲至四十三點
      六元，上漲八點八元，漲幅達百分之二十五點二九，同期間紡織纖維指數由三
      百八十五點九二下跌至三百七十四點九八，下跌十點九四，跌幅為百分之二點
      八三，同期間發行量加權指數由九千一百四十七點下跌至八千六百三十六點一
      一，下跌五百一十點八九，跌幅達百分之五點五九；同期間其股票日平均成交
      量為九、０五五千股，較前一個月增加百分之五十六點九九，同期間紡織纖維
      類日平均成交量為三四三、九四四千股，較前一個月增加百分之四十五點三三
      ，同期間集中市場日平均成交量為二、七五四、三三０千股較前一個月減少了
      百分之十點二四等情，亦有金緯股票、同類股暨集中交易市場價、量變化比較
      表在卷可稽。足見該股票之成交價明顯異常。
（二）對於在證券交易所上市之有價證券，不得意圖抬高或壓低集中交易市場某種有
      價證券之交易價格，自行或以他人名義，對該有價證券，連續以高價買入或以
      低價賣出者，證券交易法第一百五十五條第一項第四款定有明文。被告於附表
      二所示營業日，利用黃詠玉、林育廷、王豐嬌、胡家郎、陳宗輝等人帳戶以漲
      停板之價格買進及以接近跌停板之價位賣出金緯股票多次等情，亦有投資人委
      託成交對應表在卷可查。被告稱以市價掛進、掛出云云，並非事實。又集中市
      場之上市股票交易係採電腦撮合，其撮合原則係以價格優先、時間優先為原則
      ，只要買進之價格高於市價，賣出之價位低於市價，均會優先成交，被告深知
      其中原則，而上揭買賣之時間，均選在即將收盤或開盤之際，以漲停買進或跌
      停掛出，故均能優先成交，進而影響當日之收盤價或開盤價達六檔以上，其抬
      高或壓低該股股價之意圖，彰彰甚明。
（三）綜上所述，被告所辯，應卸責之詞，不足採信。其罪證明確，犯行洵堪認定，
      應予依法論科。
三、被告犯罪後，證券交易法已於八十九年七月十九日修正公布，同年月二十一日生
    效施行；舊法第一百七十一條規定，已改列為新法第一百七十一條第一款，其法
    定刑由七年以下有期徒刑、拘役或科或併科銀元二十萬元以下罰金，修正提高為
    七年以下有期徒刑，得併科新台幣三百萬元以下罰金。依刑法第二條第一項規定
    ，比較新、舊法之適用，以行為時之舊法有利於被告，應適用修正前行為時之法
    律。核被告所為，係違反行為時證券交易法第一百五十五條第一項第四款之規定
    ，應依同法第一百七十一條之罪處斷。被告於八十三年間，因賭博案件，經臺灣
    臺北地方法院判處有期徒刑六月，於八十三年五月三十日易科罰金執行完畢，有
    臺灣高等法院檢察署刑案紀錄簡覆表附卷可參，其於前案執行完畢五年以內再犯
    本件之罪，為累犯，應依刑法第四十七條規定加重其刑。
四、公訴意旨另以：被告利用人頭戶王諭等七人同時買進及賣出金緯股票，以此方法
    ，進行不移轉證券所有權而偽作買賣，直接或間接從事影響金緯股票交易價格，
    因認被告另涉有違反證券交易法第一百五十五條第一項第二款、第六款之規定，
    應依同法第一百七十一條規定處罰云云。按犯罪後之法律已廢止其刑罰者，應諭
    知免訴之判決，刑事訴訟法第三百零二條第四款定有明文。至所謂犯罪後之法律
    已廢止其刑罰，不僅指刑事處罰條文業經廢止而言，即因修改刑事法律之結果，
    使原條文規定之犯罪構成要件變更，致起訴時認係刑事犯罪行為，但審判中已不
    以為係刑事犯罪者，亦包括在內。又刑法第二條第一項係行為後刑事法律變更時
    ，新、舊法之比較適用原則。依此規定，行為後法律有變更者，以適用裁判時之
    法律為原則，適用最有利於行為人之裁判前法律（包括行為時法及中間法）為例
    外。故行為後刑事犯罪之構成要件，若因法律之修改而變更時，必該行為同時該
    當於修正前、後法律所規定之犯罪構成要件，始有刑法第二條第一項之適用。如
    若行為後之刑事法律已廢止其刑罰，則應適用刑事訴訟法第三百零二條第四款規
    定，為免訴之判決，不再有行為後法律變更之比較適用問題。茲查證券交易法於
    被告行為後，已於八十九年七月十九日修正公布，同年月二十一日生效，而新、
    舊法均處罰違反該法第一百五十五條第一、二項之規定部分（即新法第一百七十
    一條第一款、舊法第一百七十一條），其中舊法第一百五十五條第一項第二款：
    「對於在證券交易所上市之有價證券，不得在集中交易市場，不移轉證券所有權
    而偽作買賣」之規定，於修法後已經刪除。換言之，行為人在修法前，縱令在集
    中交易市場，有不移轉證券所有權而偽作買賣之行為，亦因事後修法刪除該款規
    定，致於審判中該項行為已非刑事犯罪，依刑事訴訟法第三百零二條第四款規定
    ，法院就此部分，自應諭知免訴，並無行為後法律變更之新、舊法比較適用問題
    。本件檢察官起訴被告於附表一所示之期間，在集中交易市場，不移轉金緯股票
    所有權而偽作買賣部分，既因事後修法刪除原證券交易法第一百五十五條第一項
    第二款之規定，使修法後同法第一百七十一條第一款所處罰之要件，業已變更，
    致審判中被告被訴偽作買賣之行為，已非刑事犯罪。因檢察官認與前揭有罪科刑
    部分，有想像競合犯裁判上一罪關係，自不另為免訴之判決。又同條項第六款之
    規定乃屬概括規定，必以不符合同條項第一至五款之規定者，始有該款之適用，
    而本件被告所為，當時既係違反同條項第四款之規定，自無更論以違反第六款規
    定之餘地，檢察官就此部分，應屬贅引。
五、公訴意旨又以：被告自八十七年二月二十二日起至四月二十四日止之二十二個營
    業日，意圖抬高或壓低金緯股票之交易價格，利用王瑜等七人之股票帳戶以高價
    買進或低價賣出之方式，並進行不移轉證券所有權而偽作買賣金緯股票，直接或
    間接從事影響金緯股票交易價格之操縱行為，其相對成交之交易情形詳如附表一
    所示。又被告於八十七年四月四日、十三日、十八日、二十一日等四個營業日，
    以附表二所示之漲停或較低之價格，大量委託買進或賣出金緯股票，全部成交，
    炒作影響當時成交價格之上漲或下跌，意指被告於起訴書附表一所示之營業日即
    八十七年三月七日、九日、十一日至十三日、十六日至十八日、二十三日、二十
    七日、三十日、四月一日至四日、八日、九日、十四至十六日、十八日、二十一
    日及四月十三日，亦有意圖抬高或壓低金緯股票之交易價格，利用王瑜等七人之
    股票帳戶，連續以高價買進或低價賣出之行為。惟查：檢察官係依據台灣證券交
    易所告發書所為起訴，而將卷內台灣證券交易所告發書附件五相關投資人成交委
    託買賣明細表之相關買受人及出賣人之買進、賣出委託價格，整理如下（所列價
    格均依委託時間先後次序，同一價格不重複列出）：
    三月七日：
    買受人林哲賢四一點一○元、三八點九○元、三八點八○元、三九點○○元；
    出賣人王瑜三九點一○元、三九點○○元、三八點九○元、三八點八○元、三九
    點二○元。
    三月九日：
    買受人林育廷四一點六○元；
    出賣人林育廷三九點六○、三九點七○元、三九點八○元、三九點九○元、四○
    點五○元、四○點八○元、四○點九○元、四一點六○元、四一點七○元、四一
    點八○元、三六點四○元、三九點四○元。
    三月十一日：
    買受人王瑜四二點二○元、三九點五○元；
    出賣人王豐嬌三九點八○元、三九點九○元、四○點○○元、四○點一○元、四
    ○點一○元、三九點七○元、三九點九○元、三九點五○元。
    三月十二日：
    買受人王瑜四二點二○元、四○點○○元；
    買受人林哲賢四二點二○元；
    出賣人王豐嬌三九點八○元、三九點九○元、四○點○○元、四○點一○元；
    出賣人王瑜四○點八○元、四○點九○元、四一點○○元、四○點三○元。
    三月十三日：
    買受人王豐嬌四二點九○元、四○點五○元、四○點一○元；
    買受人胡家郎四○點一○元、四二點九○元；
    買受人林育廷四二點九○元、四○點一○元；
    出賣人胡家郎四○點四○元、四○點五○元、四○點六○元、四○點七○元、四
    一點六○元、四一點七○元、四一點八○元、四一點九○元；
    出賣人王瑜四○點四○元、四○點七○元、四○點三○元；
    出賣人林哲賢四○點四○元；
    出賣人林育廷四○點八○元、四○點九○元、四○點六○元、四○點七○元、四
    ○點三○元。
    三月十六日：
    買受人王豐嬌四三點一○元、四○點○○元；
    買受人林哲賢四○點○○元、四○點三○元；
    買受人林育廷四○點○○元、四三點一○元、四三點二○元、四○點三○元、四
    ○點三○元；
    出賣人胡家郎四○點三○元、四○點六○元；
    出賣人王豐嬌四○點五○元；
    出賣人王瑜四○點七○元、四○點八○元、四○點九○元、四二點○○元、四○
    點七○元、四○點七○元。
    三月十七日：
    買受人胡家郎四三點一○元、四○點七○元；
    買受人林育廷四三點一○元、四○點七○元、四一點○○元；
    買受人王瑜四○點七○元、四○點八○元、四三點一○元、四○點九○元；
    買受人林哲賢四○點七○元、四○點八○元、四○點九○元、四三點一○元；
    買受人王豐嬌四三點一○元、四○點八○元、四○點八○元、四○點九○元；
    出賣人王豐嬌四○點六○元、四○點七○元、四○點八○元、四○點九○元、四
    一點○○元、四一點二○元、四一點四○元、四一點一○元；
    出賣人林育廷四一點四○元、四一點五○元、四○點九○元、四○點八○元、四
    ○點五○元、四○點七○元、四一點一○元、四一點三○元、四一點六○元；
    出賣人胡家郎四一點四○元、四一點六○元、四一點一○元；
    三月十八日：
    買受人王豐嬌四三點八○元、四一點一○元、四一點○○元、四一點二○元；
    買受人林育廷四三點八○元；
    買受人王瑜四一點一○元、四一點○○元、四三點八○元；
    買受人胡家郎四一點○○元、四三點八○元；
    出賣人胡家郎四一點六○元、四一點五○元；
    出賣人林育廷四一點八○元、四一點九○元、四一點二○元、四一點四○元。
    三月二十三日：
    買受人林育廷四三點九○元；
    買受人黃詠玉四三點九○元、四一點三○元、四一點○○元、四○點八○元、四
    ○點五○元；
    出賣人王瑜四一點四○元、四一點二○元、四○點八○元；
    三月二十七日：
    買受人陳宗輝四一點二○元、四一點三○元、四○點五○元、四四點一○元、四
    二點○○元；
    出賣人王豐嬌四二點六○元、四二點二○元、三八點五○元。
    三月三十日：
    買受人胡家郎四六點一○元、四三點五○元；
    買受人王豐嬌四六點一○元、四三點七○元、四三點五○元；
    出賣人黃詠玉四三點六○元；
    出賣人林育廷四三點六○元；
    出賣人王瑜四三點八○元、四四點四○元、四○點五○元、四四點六○元、四四
    點七○元、四三點六○元。
    四月一日：
    買受人胡家郎四五點四○元；
    買受人黃詠玉四五點四○元、四二點○○元、四二點二○元；
    買受人王瑜四五點四○元；
    買受人林哲賢四五點四○元；
    買受人陳宗輝四二點八○元、四五點四○元、四二點五○元；
    出賣人胡家郎四二點八○元、四三點二○元、四二點三○元、四二點六○元；
    出賣人林育廷四二點四○元、四二點五○元、三九點六○元；
    出賣人林哲賢四三點四○元、四三點五○元、三九點六○元。
    四月二日：
    買受人胡家郎四五點九○元、四二點五○元、四三點一○元、四二點九○元、四
    二點六○元；
    買受人林哲賢四五點九○元；
    出賣人林哲賢四三點○○元、四二點九○元、四二點七○元。
    四月三日：
    買受人胡家郎四五點五○元、四三點○○元、四二點五○元、四二點七○元；
    出賣人黃詠玉四二點八○元、四三點三○元、四三點四○元、四三點五○元、四
    三點六○元、四二點九○元、三九點七○元；
    出賣人林哲賢四二點九○元、四三點一○元；
    出賣人林育廷四三點一○元、三九點七○元。
    四月四日：
    買受人林育廷四五點二○元、四二點四○元、四一點五○元；
    買受人黃詠玉四一點五○元、四五點二○元；
    出賣人林哲賢四二點七○元、四一點八○元、四二點一○元、四二點三○元；
    出賣人陳宗輝四一點九○元、三九點四○元；
    出賣人王豐嬌四二點六○元、四二點七○元、四二點五○元、四二點○○元、四
    二點一○元；出買人王瑜四二點一○元、四二點四○元。
    四月八日：
    買受人陳宗輝四三點八○元、四一點五○元；
    出賣人王瑜四一點六○元。
    四月九日：
    買受人四一點五○元、四四點四○元；
    出賣人王瑜四一點七○元。
    四月十四日：
    買受人王豐嬌四四點九○元、四二點二○元、四一點八○元、四二點○○元；
    出賣人林哲賢四二點三○元、四二點六○元。
    四月十五日：
    買受人林育廷四二點一○元、四四點七○元、四二點一○元、四二點二○元；
    出賣人王豐嬌四二點二○元、四二點八○元。
    四月十六日：
    買受人王豐嬌四二點二○元、四五點○○元、四二點三○元；
    出賣人林育廷四二點九○元、四二點四○元、三九點二○元。
    四月十八日：
    買受人胡家郎四五點六○元、四二點九○元；
    出賣人王豐嬌四二點九○元、四三點二○元、四三點三○元。
    四月二十一日：
    買受人林育廷四四點五○元、四七點九○元、四四點八○元、四五點○○元、四
    五點六○元、四五點五○元、四七點九○元、四五點三○元；
    買受人陳宗輝四四點五○元、四七點九○元；
    出賣人王瑜四五點一○元、四五點九○元、四四點八○元、四四點九○元、四五
    點○○元、四五點一○元、四五點二○元、四五點三○元、四五點四○元、四五
    點五○元、四五點六○元、四五點七○元、四五點八○元；
    出賣人黃詠玉四四點七○元、四四點九○元、四五點三○元；
    出賣人王豐嬌四六點一○元、四四點七○元。
    綜上各交易日之買賣委託價格，均有高有低，而就全部交易日連續觀察，並無數
    個交易日連續以高價買進，或數個交易日連續以低價賣出之情事，尚與證券交易
    法第一百五十五條第一項第四款連續以高價買入或以低價賣出之構成要件不合。
    且就起訴書犯罪事實觀之，附表一部分，係記載其相對成交之交易情形如附表一
    所示，再就附表一之內容觀之，僅針對相對成交之百分比、數量及買進賣出投資
    人等事項加以記載，而無任何關於買賣價格之敘述。而起訴書之附表取自台灣證
    券交易所之告發書，其內容係就涉嫌違反證券交易法第一百五十五條第一項第二
    款之事實（見告發書第二十二頁之十三至十八）及涉嫌違反證券交易法第一百五
    十五條第一項第四款之事實（見告發書第二十二頁之十九至二十一），分別加以
    記載說明。告發書尚特別載明：「該可能相關投資人集團，於查核其間計有八十
    七年四月四、十三、十八、二十一等四個營業日有影響股價之情事」等語（見告
    發書第二十二頁之十九），益證除此四個交易日外，別無影響股價情事，是附表
    一部分，並不能證明犯罪，因檢察官認與有罪科刑部分，有連續犯之裁判上一罪
    關係，亦無庸另為無罪之判決。
六、原審對被告為有罪科刑之判決，固非無見。惟查：（一）證券交易法於八十九年
    七月十九日修正公布，同年月二十一日生效施行，修正後之證券交易法已將第一
    百五十五條第一項第二款有關對於在證券交易所上市之有價證券不移轉證券所有
    權而偽作買賣之禁止規定予以刪除，是被告此部分，即難依同法第一百七十一條
    規定予以處罰，原審予以科罰，尚有未合。（二）已受請求之事項未予判決者，
    其判決當然違背法令。檢察官起訴附表一部分之犯罪，原審漏未判決，亦有違誤
    。（三）證券交易法於被告行為後，業已修正公布，舊法第一百七十一條規定，
    已改列為新法第一百七十一條第一款，其法定本刑亦由七年以下有期徒刑、拘役
    或科或併科銀元二十萬元以下罰金，修正提高為七年以下有期徒刑，得併科新臺
    幣三百萬元以下罰金。原審於判決時，不及比較適用，也有未洽。（四）八十七
    年四月四日，被告利用黃詠玉在協和證券公司開立之股票帳戶，買進金緯股票共
    計一０００千股，原審附表二就此部分認定係買進一０、０００千股，事實認定
    亦有錯誤，自屬無可維持。被告上訴意旨，仍執前詞，否認犯罪，雖無足採，但
    原判決既有可議，自應由本院將原判決撤銷改判。爰審酌被告之品行、犯罪動機
    、目的、手段、所生損害，及犯罪後態度等一切情狀，量處如主文第二項所示之
    刑，以示懲儆。
七、據上論斷，應依刑事訴訟法第三百六十九條第一項前段、第三百六十四條、第二
    百九十九條第一項前段、行為時證券交易法第一百五十五條第一項第四款、第一
    百七十一條、刑法第二條第一項前段、第十一條前段、第四十七條，判決如主文
    。
本案經檢察官柯麗鈴到庭執行職務。
中    華    民    國      九十二      年     二      月     二十七      日
                            臺灣高等法院刑事第五庭
                                審判長法  官  曾  德  水
                                      法  官  楊  貴  雄
                                      法  官  趙  功  恆
右正本證明與原本無異。
如不服本判決應於收受送達後十日內向本院提出上訴書狀，其未敘述上訴之理由者並
得於提起上訴後十日內向本院補提理由書（均須按他造當事人之人數附繕本）。
                                      書記官  孫  佩  琳
中    華    民    國      九十二      年     二      月     二十七      日
附錄本案論罪科刑法條全文：
行為時證券交易法第一百五十五條第一項第四款
對於在證券交易所上市之有價證券，不得有左列各款行為：
四、意圖抬高或壓低集中交易市場某種有價證券之交易價格，自行或以他人名義，對
    該有價證券，連續以高價買入或以低價賣出者。
行為時證券交易法第一百七十一條
違反第二十條第一項或第一百五十五條第一項、第二項之規定者，處七年以下有期徒
刑、拘役或科或併科二十五萬元以下罰金。
附表一：
┌──────┬───────┬────┬──────┬───┬───┐
│日      期  │當日成交百分比│成交數量│占當日成交量│買受人│出賣人│
│            ├───┬───┤（千股）│百分比      │      │      │
│（八十七年）│買  進│賣 出 │        │            │      │      │
├──────┼───┼───┼────┼──────┼───┼───┤
│三月七日    │ 11.89│  8.30│     149│       1.54 │林哲賢│王  瑜│
├──────┼───┼───┼────┼──────┼───┼───┤
│三月九日    │  4.00│ 11.44│       9│       0.08 │林育廷│林育廷│
├──────┼───┼───┼────┼──────┼───┼───┤
│三月十一日  │ 24.52│ 14.42│     210│       2.75 │王  瑜│王豐嬌│
├──────┼───┼───┼────┼──────┼───┼───┤
│三月十二日  │ 12.38│ 13.60│     358│       2.70 │王 瑜 │王豐嬌│
│            │      │      │        │            │林哲賢│ 王 瑜│
├──────┼───┼───┼────┼──────┼───┼───┤
│三月十三日  │ 33.25│ 30.48│    1323│      11.30 │王豐嬌│胡家郎│
│            │      │      │        │            │胡家郎│王  瑜│
│            │      │      │        │            │林育廷│林哲賢│
│            │      │      │        │            │      │林育廷│
├──────┼───┼───┼────┼──────┼───┼───┤
│三月十六日  │ 37.81│ 24.18│     402│       4.87 │王豐嬌│胡家郎│
│            │      │      │        │            │林哲賢│王豐嬌│
│            │      │      │        │            │林育廷│王  瑜│
├──────┼───┼───┼────┼──────┼───┼───┤
│三月十七日  │ 36.80│ 27.74│    1192│       6.60 │胡家郎│王豐嬌│
│            │      │      │        │            │林育廷│林育廷│
│            │      │      │        │            │王  瑜│胡家郎│
│            │      │      │        │            │林哲賢│      │
│            │      │      │        │            │王豐嬌│      │
├──────┼───┼───┼────┼──────┼───┼───┤
│三月十八日  │ 34.86│ 24.90│    1526│       14.76│王豐嬌│胡家郎│
│            │      │      │        │            │林育廷│林育廷│
│            │      │      │        │            │王  瑜│      │
│            │      │      │        │            │胡家郎│      │
├──────┼───┼───┼────┼──────┼───┼───┤
│三月二十三日│ 37.07│ 14.07│     213│        6.78│林育廷│王瑜  │
│            │      │      │        │            │黃詠玉│      │
├──────┼───┼───┼────┼──────┼───┼───┤
│三月二十七日│  8.83│ 10.67│     257│        1.76│陳宗輝│王豐嬌│
├──────┼───┼───┼────┼──────┼───┼───┤
│三月三十日  │ 21.26│ 17.14│     722│        6.18│胡家郎│黃詠玉│
│            │      │      │        │            │王豐嬌│林育廷│
│            │      │      │        │            │      │王  瑜│
├──────┼───┼───┼────┼──────┼───┼───┤
│四月一日    │ 40.44│ 39.96│    1217│       19.45│胡家郎│胡家郎│
│            │      │      │        │            │黃詠玉│林育廷│
│            │      │      │        │            │王  瑜│林哲賢│
│            │      │      │        │            │林哲賢│      │
│            │      │      │        │            │陳宗輝│      │
├──────┼───┼───┼────┼──────┼───┼───┤
│四月二日    │ 46.93│ 20.81│     344│       13.15│胡家郎│林哲賢│
│            │      │      │        │            │林哲賢│      │
├──────┼───┼───┼────┼──────┼───┼───┤
│四月三日    │ 14.02│ 30.43│     522│        5.99│胡家郎│黃詠玉│
│            │      │      │        │            │      │林哲賢│
│            │      │      │        │            │      │林育廷│
├──────┼───┼───┼────┼──────┼───┼───┤
│四月四日    │ 32.34│ 26.20│    1122│       13.67│林育廷│林哲賢│
│            │      │      │        │            │黃詠玉│陳宗輝│
│            │      │      │        │            │      │王豐嬌│
│            │      │      │        │            │      │王  瑜│
├──────┼───┼───┼────┼──────┼───┼───┤
│四月八日    │  7.34│ 28.22│      10│        0.18│陳宗輝│王瑜  │
├──────┼───┼───┼────┼──────┼───┼───┤
│四月九日    │ 25.82│  6.12│       7│        0.21│林哲賢│王瑜  │
├──────┼───┼───┼────┼──────┼───┼───┤
│四月十四日  │ 18.99│ 12.37│      10│        0.15│王豐嬌│林哲賢│
├──────┼───┼───┼────┼──────┼───┼───┤
│四月十五日  │  9.96│ 22.89│     269│        1.44│林育廷│王豐嬌│
│            │      │      │        │            │      │胡家郎│
├──────┼───┼───┼────┼──────┼───┼───┤
│四月十六日  │ 14.55│ 18.87│     310│        2.65│王豐嬌│林育廷│
├──────┼───┼───┼────┼──────┼───┼───┤
│四月十八日  │  8.48│ 15.05│       1│        0.00│胡家郎│王豐嬌│
├──────┼───┼───┼────┼──────┼───┼───┤
│四月二十一日│ 16.92│ 12.16│      35│        0.25│林育廷│王  瑜│
│            │      │      │        │            │陳宗輝│黃詠玉│
│            │      │      │        │            │      │王豐嬌│
├──────┴───┴───┴────┴──────┴───┴───┤
│合計成交數量：一０、二０七千股                                      │
└──────────────────────────────────┘
 附表二：
┌──────┬────────────────┬──────────┐
│日       期 │委        託       情        形 │成 交 價 變 化 情 形│
│（八十七年）│                                │                    │
├──────┼────────────────┼──────────┤
│四月四日    │黃詠玉於十一時五十五分四十秒、五│上述委託使成交價自十│
│            │十一秒、五十六秒以漲停價45.20元 │一時五十六分九秒之41│
│            │委託買進三筆，共一０００千股    │.8元上漲至十一時五十│
│            │                                │七分四十六秒之42.4元│
│            │                                │，全部成交，影響股價│
│            │                                │達六檔              │
├──────┼────────────────┼──────────┤
│四月十三日  │林育廷於開盤前之八時五十一分六秒│上述委託於九時零二十│
│            │、十二秒、二十一秒，以40.8元之價│二秒以40.8元之價格全│
│            │格委託賣出一０００千股。        │部成交，占當日開盤總│
│            │王豐嬌於開盤前之八時五十一分三十│成交量之百分之三八，│
│            │秒、三十七秒，以40.8元之價格委託│較前一日（四月十日）│
│            │賣出一０００千股。              │收盤價（41.7元）下跌│
│            │胡家郎於開盤前之八時五十一分四十│九檔                │
│            │秒，以40.8元之價格委託賣出二００│                    │
│            │千股。                          │                    │
├──────┼────────────────┼──────────┤
│四月十八日  │黃詠玉於十一時五十六分二十三秒、│上述委託使成交價自十│
│            │五十六分三十秒、五十八分二十八秒│一時五十七分四十八秒│
│            │，以漲停價45.6元共委託買進九九九│之43.6上漲至十二時之│
│            │千股。                          │44.2元，共成交九三七│
│            │                                │千，影響股價達六檔  │
├──────┼────────────────┼──────────┤
│四月二十一日│陳宗輝於十一時五十六分四十九秒、│上述委託使成交價自十│
│            │五十七分二十五秒、三十六秒、四十│一時五十七分四十九秒│
│            │秒，漲停價47.9元共委託買進一二０│之44.5元上漲至十二時│
│            │０千股                          │之45.5元，全部成交，│
│            │                                │影響股價達十檔      │
└──────┴────────────────┴──────────┘


司法院資訊處製作；財團法人民間司法改革基金會備份。
